臺灣新北地方法院刑事判決
111年度審易字第1543號
公  訴  人  臺灣新北地方檢察署檢察官
被      告  鄭宇恩


上列被告因詐欺案件，經檢察官提起公訴（110年度調院偵字第1
7號），被告於準備程序中就被訴事實為有罪之陳述，本院裁定
進行簡式審判程序，茲判決如下：
    主  文
鄭宇恩犯詐欺取財罪，處有期徒刑柒月。未扣案之犯罪所得新臺
幣陸拾萬伍仟元沒收，於全部或一部不能沒收或不宜執行沒收時
，追徵其價額。
    事  實
一、鄭宇恩明知其並無代他人出售宜城塔位之真意，因知悉吳仁
    哲持有宜城塔位欲出售，竟意圖為自己不法之所有，基於詐
    欺取財之犯意，於民國109年10月間，向吳仁哲訛稱欲代其
    出售宜城塔位，惟須先支付律師費、代書費、過戶費等費用
    ，致吳仁哲陷於錯誤，於附表一所示時間，在臺北市內湖區
    陽光街345巷前，以現金交付如附表一所示之費用予鄭宇恩
    ，並於附表二所示時間，匯款如附表二所示金額至附表二所
    示之金融帳戶。嗣鄭宇恩收受如附表一、二之款項後，均未
    幫吳仁哲出售宜城塔位，且亦未將收受之款項返還吳仁哲，
    吳仁哲始知受騙。
二、案經吳仁哲訴由臺北市政府警察局內湖分局報告臺灣新北地
    方檢察署檢察官偵查起訴。
    理  由
一、按除被告所犯為死刑、無期徒刑、最輕本刑為3 年以上有期
    徒刑之罪或高等法院管轄第一審案件者外，於第一次審判期
    日前之準備程序進行中，被告先就被訴事實為有罪之陳述時
    ，審判長得告知被告簡式審判程序之旨，並聽取當事人、代
    理人、辯護人及輔佐人之意見後，裁定進行簡式審判程序，
    刑事訴訟法第273 條之1 第1 項定有明文。本件被告所犯係
    死刑、無期徒刑、最輕本刑為3 年以上有期徒刑以外之罪，
    其於準備程序中就被訴事實為有罪之陳述，經本院告知簡式
    審判程序之旨，並聽取公訴人及被告之意見後，認宜進行簡
    式審判程序，爰依上開規定裁定行簡式審判程序。
二、上揭事實，業據被告於本院準備程序及審理時均坦承不諱，
    核與告訴人吳仁哲於警詢及偵查中之指述情節相符，並有告
    訴人所提出之匯款明細、與被告之文字訊息對話紀錄可資為
    憑，被告犯行堪予認定。
三、核被告所為，係犯刑法第339 條第1 項之詐欺取財罪。被告
    先後數次詐欺舉動，係基於同一犯意，於密切接近之時地，
    接續對告訴人所為，侵害同一法益，各行為之獨立性極為薄
    弱，依一般社會健全觀念，在時間差距上，難以強行分開，
    在刑法評價上，以視為數個舉動之接續施行，為包括之一行
    為予以評價，為接續犯。又被告曾因妨害自由案件，經臺灣
    士林地方法院以108年度審簡字第1086號判處有期徒刑3月確
    定，於109年9月7日易科罰金執行完畢之紀錄，有臺灣高等
    法院被告前案紀錄表1份在卷可稽，其受有期徒刑之執行完
    畢後5年內故意再犯本件有期徒刑以上之罪，為累犯，本院
    審酌被告上開構成累犯之犯罪紀錄，與本案所犯詐欺罪之罪
    名、犯罪類型均不相同，亦無關聯性，不足認被告對刑罰之
    反應力薄弱，爰參照司法院釋字第775 號解釋之意旨不加重
    其刑。爰審酌被告有於5年內因妨害自由案件經法院論罪科
    刑及執行完畢之紀錄，暨不思以正當方式獲取所需，行為可
    訾，兼衡其犯罪之動機、目的、手段、所詐得之金額，以及
    犯後迄未賠償告訴人損失之態度等一切情狀，量處如主文所
    示之刑，以資懲儆。本件被告因本案犯行而取得之犯罪所得
    合計新臺幣（下同）60萬5,000元，雖未扣案，仍應依刑法
    第38條之1 第1 項、第3 項規定宣告沒收，於全部或一部不
    能沒收或不宜執行沒收時，追徵其價額。
據上論斷，應依刑事訴訟法第273 條之1 第1 項、第299 條第1
項前段，刑法第339 條第1 項、第38條之1第1 項、第3 項，刑
法施行法第1 條之1 第1 項，判決如主文。
本案經檢察官彭毓婷提起公訴，檢察官詹啟章到庭執行職務。 
中　　華　　民　　國　　111 　年　　11　　月　　17　　日
                  刑事第二十四庭  法  官  徐子涵
上列正本證明與原本無異。
如不服本判決，應於判決送達後20日內敘明上訴理由，向本院提
出上訴狀 (應附繕本) ，上訴於臺灣高等法院。其未敘述上訴理
由者，應於上訴期間屆滿後20日內向本院補提理由書「切勿逕送
上級法院」。
                                  書記官　游士霈
中　　華　　民　　國　　111 　年　　11　　月　　17　　日
附錄本案論罪科刑法條全文：
中華民國刑法第339條
（普通詐欺罪）
意圖為自己或第三人不法之所有，以詐術使人將本人或第三人之
物交付者，處 5 年以下有期徒刑、拘役或科或併科 50 萬元以
下罰金。
以前項方法得財產上不法之利益或使第三人得之者，亦同。
前二項之未遂犯罰之。
附表一：
編號 交付日期 交付金額 用途  1  109年10月5日 60,000元 律師公證費  2 109年10月8日 60,000元 土地過戶費  3 109年11月17日 72,000元 交易取消註記費  4 109年11月24日 60,000元 交易中心使用費  5 109年11月25日 100,000元 交易履約保證金  6 109年11月26日 32,000元 交易使用保證金  7 109年11月28日 14,000元 代書費 
附表二：
編號 匯款時間 匯款金額 匯入帳戶  1 109年12月9日15時44分 30,000元 中國信託商業銀行 000000000000  2 109年12月11日15時45分 15,000元 中國信託商業銀行 000000000000  3 109年12月17日15時2分 30,000元 中國信託商業銀行 000000000000  4 109年12月18日22時37分 20,000元 中國信託商業銀行 000000000000  5 109年12月24日16時46分 6,000元 中國信託商業銀行 000000000000  6 109年12月24日21時56分 3,000元 中國信託商業銀行 000000000000  7 109年12月30日12時51分 25,000元 中國信託商業銀行 000000000000  8 109年12月30日13時10分 25,000元 中國信託商業銀行 000000000000  9 110年1月1日10時34分 12,000元 中國信託商業銀行 000000000000  10 110年1月4日18時46分 25,000元 中國信託商業銀行 000000000000  11 110年1月6日19時2分 16,000元 中國信託商業銀行 000000000000